【裁判字號】    97,易,1449
【裁判日期】    970711
【裁判案由】    竊盜
【裁判全文】
臺灣臺北地方法院刑事判決              97年度易字第1449號
公  訴  人  臺灣臺北地方法院檢察署檢察官
被      告  戊○○
上列被告因竊盜案件，經檢察官提起公訴（97年度偵字第6171號）
，本院判決如下：
    主  文
戊○○攜帶兇器竊盜，共伍罪，均累犯，各處有期徒刑捌月，扣
案Ｔ型扳手壹支沒收；應執行有期徒刑貳年陸月，扣案Ｔ型扳手
壹支沒收。
    事  實
戊○○意圖為自己不法之所有，於附表所示之時間、地點，以所
攜帶客觀足供兇器使用之Ｔ型扳手1支，破壞自小客車車窗 (毀
損部分非起訴範圍)，侵入行竊之方式，分別竊取如附表所示之
財物，得手後離去 (各次竊盜時間、地點、被害人、犯罪方法、
竊得財物均詳如附表所示)。嗣經警循線查獲，並扣得其所有之
上開Ｔ型扳手1支。
    理  由
一、證人己○○、丙○○、甲○○、乙○○、丙○○於警詢之陳
    述，雖屬被告以外之人於審判外之陳述，然當事人於言詞辯
    論終結前均未爭執其證據能力，本院審酌前開言詞陳述作成
    時之情況尚無不當之處，適為本案之證據，依同法第159條
    之5第2項規定，得為證據。至其餘資以認定被告犯罪事實之
    非供述證據（詳後述），亦查無違反法定程序取得之情形，
    依刑事訴訟法第158條之4反面規定，亦具證據能力，合先敘
    明。
二、訊據被告戊○○對上述犯罪事實坦承不諱，核與證人即被害
    人己○○、丙○○、甲○○、乙○○、丙○○於警詢中指證
    被竊情節相符，有各該筆錄在卷可憑，復有現場監視器翻拍
    之相片多張附卷及Ｔ型扳手1支扣案可資佐證，足徵被告自
    白與事實相符，犯行堪以認定，應予依法論科。
三、按刑法第321條第1項第3款規定所謂之兇器，其種類並無限
    制，凡客觀上足對人之生命、身體、安全構成威脅，具有危
    險性之兇器均屬之（最高法院79年台上字第5253號判例可資
    參照）。本案被告用以行竊之Ｔ型扳手，為金屬材質，既可
    以破壞車窗，顯見客觀上足以對人之生命、身體、安全構成
    威脅，係屬兇器無疑。核被告附表5次犯行所為，均係犯刑
    法第321條第1項第3款攜帶兇器竊盜罪。所犯5次攜帶兇器竊
    盜犯行，犯意各別，行為互殊，應予分論併罰。被告前於95
    、96年間，分因違反毒品危害防制條例、偽造文書等案件，
    各經臺灣士林地方法院判處有期徒刑1年、6月確定；復於95
    年間，因竊盜案件，經臺灣板橋地方法院判處有期徒刑9月
    確定，上開3案經減刑後定應執行刑為有期徒刑1年，甫於96
    年7月16日縮刑期滿執行完畢，有臺灣高等法院被告前案紀
    錄表在卷可按，其於有期徒刑執行完畢後，5年內故意再犯
    本件有期徒刑以上之上開5罪，均為累犯，各應依刑法第47
    條第1項規定，加重其刑。爰審酌被告有上述前科，猶不知
    悛悔，甫出獄不久即再為本件竊盜犯行，且以破壞車窗之方
    式行竊，手段惡劣，惟犯後坦承犯行，尚具悔意，及其犯罪
    之動機、目的、手段及被害人所受損害等一切情狀，分別量
    處如主文所示之刑，並定應執行刑。末查，扣案Ｔ型扳手1
    支，係供犯罪所用，且屬被告所有，業據其供承在卷，依刑
    法第38條第1項第2款規定，併予宣告沒收之；至其餘扣案物
    ，與本案犯行無直接關係，不予宣告沒收。
據上論斷，應依刑事訴訟法第299條第1項前段，刑法第321條第1
項第3款、第47條第1項、第38條第1項第2款、第51條第5款，判
決如主文。
本案經檢察官江貞諭到庭執行職務
中    華    民    國    97    年    7     月    11    日
                        臺灣臺北地方法院刑事第14庭
                                法  官  宋松璟
上正本證明與原本無異。
如不服本判決，應於判決送達後10日內向本院提出上訴狀（應抄
附繕本）。告訴人或被害人如對於本判決不服者，應具備理由請
求檢察官上訴，其上訴期間之計算係以檢察官收受判決正本之日
期為準。
                                書記官  周小玲
中    華    民    國    97    年    7     月    18    日
附錄本案論罪科刑法條
中華民國刑法第321條
（加重竊盜罪）
犯竊盜罪而有左列情形之一者，處6月以上、5年以下有期徒刑：
一、於夜間侵入住宅或有人居住之建築物、船艦或隱匿其內而犯
    之者。
二、毀越門扇、牆垣或其他安全設備而犯之者。
三、攜帶兇器而犯之者。
四、結夥3人以上而犯之者。
五、乘火災、水災或其他災害之際而犯之者。
六、在車站或埠頭而犯之者。
前項之未遂犯罰之。
附表：
┌──┬────┬────┬───┬─────┬────┐
│編號│犯罪時間│犯罪地點│被害人│ 犯罪方法 │竊得財物│
├──┼────┼────┼───┼─────┼────┤
│ 1. │96年8月 │臺北縣淡│己○○│持T型扳手 │行車電腦│
│    │26日下午│水鎮中正│      │，敲破被害│1只、音 │
│    │2時許   │路淡水捷│      │人所有車號│響、安全│
│    │        │運站    │      │2L-9979號 │氣囊    │
│    │        │        │      │自小客車車│        │
│    │        │        │      │窗後，入內│        │
│    │        │        │      │行竊。    │        │
├──┼────┼────┼───┼─────┼────┤
│ 2. │96年8月 │臺北縣淡│丙○○│持T型扳手 │安全氣囊│
│    │26日下午│水鎮中正│      │，敲破被害│、儀表板│
│    │4時許   │東路紅樹│      │人所有車號│、冷氣開│
│    │        │林捷運站│      │6589-ER號 │關、核桃│
│    │        │        │      │自小客車車│木飾板  │
│    │        │        │      │窗後，入內│        │
│    │        │        │      │行竊。    │        │
├──┼────┼────┼───┼─────┼────┤
│ 3. │96年12月│臺北縣新│甲○○│持T型扳手 │索尼愛立│
│    │12日上午│店市建國│      │，敲破被害│信行動電│
│    │11時許  │路289號 │      │人所有車號│話1具、 │
│    │        │「慈濟醫│      │1333-PD號 │零錢新  │
│    │        │院」地下│      │自小客車車│臺幣300 │
│    │        │1樓停車 │      │窗後，入內│元      │
│    │        │場      │      │行竊。    │        │
├──┼────┼────┼───┼─────┼────┤
│ 4. │96年12月│臺北縣新│乙○○│持T型扳手 │車內方向│
│    │15日上午│店市建國│      │，敲破被害│盤1只、 │
│    │10時許  │路289號 │      │人所有車號│NOKIA行 │
│    │        │「慈濟醫│      │2D-9998號 │動電話1 │
│    │        │院」地下│      │自小客車車│項、進口│
│    │        │2樓停車 │      │窗後，入內│眼鏡3副 │
│    │        │場      │      │行竊。    │        │
├──┼────┼────┼───┼─────┼────┤
│ 5. │97年2月4│臺北縣新│丁○○│持T型扳手 │黑色公事│
│    │日下午1 │店市建國│      │，敲破被害│包1只、 │
│    │時許    │路289號 │      │人所有車號│內有土地│
│    │        │「慈濟醫│      │2336-FH號 │銀行、萬│
│    │        │院」地下│      │自小客車車│泰銀行存│
│    │        │1樓停車 │      │窗後，入內│摺      │
│    │        │場      │      │行竊。    │        │
└──┴────┴────┴───┴─────┴────┘


司法院資訊處製作；財團法人民間司法改革基金會備份。
